臺灣屏東地方法院刑事判決             100年度訴字第1295號
公  訴  人  臺灣屏東地方法院檢察署檢察官
被      告  萬筱明
上列被告因違反毒品危害防制條例案件，經檢察官提起公訴（10
0 年度毒偵字第1811、2067號），被告於準備程序中，就被訴事
實為有罪之陳述，本院告知其簡式審判程序之旨，聽取當事人意
見後，裁定由受命法官獨任依簡式審判程序審理，茲判決如下：
    主  文
萬筱明施用第一級毒品，累犯，處有期徒刑玖月；又施用第二級
毒品，累犯，處有期徒刑肆月；又施用第一級毒品，累犯，處有
期徒刑拾月，扣案注射針筒壹支沒收。應執行有期徒刑壹年陸月
，扣案注射針筒壹支沒收。
    事  實
一、萬筱明前因施用第二級毒品、竊盜等案件，經臺灣高雄地方
    法院分別以97年度易緝字第132 號裁定送強制戒治及判決判
    處有期徒刑4 月確定，於民國98年12月16日停止強制戒治釋
    放出所，所餘期間付保護管束，迄99年6 月7 日期滿停止強
    制戒治未經撤銷，視為強制戒治執行完畢；其於前揭釋放出
    所後，復接續執行上開有期徒刑4 月，於99年3 月16日執行
    完畢。詎猶不知悔改，而分別為下列犯行：
  (一)基於施用第一級毒品海洛因之犯意，於100 年7 月15日上午
    ，在屏東縣屏東市某處，以將海洛因置入注射針筒（未扣案
    ）加水液化後施打之方式，施用第一級毒品海洛因1 次；又
    基於施用第二級毒品甲基安非他命之犯意，於同日，在屏東
    縣屏東市之工寮內，以將甲基安非他命置入玻璃球（未扣案
    ）內燒烤吸食之方式，施用第二級毒品甲基安非他命1 次。
    嗣因經警通知採尿，於100 年7 月17日上午11時55分許，至
    屏東縣屏東市清進巷208 號之大同派出所，採集尿液送驗，
    而悉上情。
  (二)基於施用第一級毒品海洛因之犯意，於100 年7 月27日上午
    10時許，在屏東縣萬丹鄉○○道路，以將海洛因置入其所有
    之注射針筒加水液化後施打之方式，施用第一級毒品海洛因
    1 次。嗣於100 年7 月27日下午4 時許，在屏東縣萬丹鄉○
    ○路382 號前，為警查獲，並扣得上開注射針筒1 支。
二、案經屏東縣政府警察局移送及屏東縣政府警察局屏東分局報
    告臺灣屏東地方法院檢察署檢察官偵查起訴。
    理  由
一、上開犯罪事實，業經被告萬筱明於本院審理時坦承不諱，而
    其2 次為警查獲後分別所採集之尿液，經以酵素免疫分析法
    初步篩選，再以氣相層析質譜儀法確認，確分別呈現嗎啡（
    施用海洛因之代謝物為嗎啡）及甲基安非他命陽性反應、嗎
    啡陽性反應，有屏東縣政府警察局屏東分局毒品案件涉嫌人
    尿液採證編號姓名對照表（檢體編號：屏警分字第00000000
    號）1 份、屏東縣政府警察局刑大偵二隊偵辦毒品案尿液送
    檢人真實姓名代號對照表（檢體編號：屏警刑000000000號
    ）1 份、正修科技大學超微量研究科技中心尿液檢驗報告（
    檢體編號：00000000號、屏警刑000000000號）2 份在卷可
    稽，復有扣案注射針筒1 支可資佐證，足認被告自白與事實
    相符。又被告前經本院裁定送強制戒治，於99年6 月7 日執
    行完畢釋放出所之事實，有臺灣高等法院被告前案紀錄表1
    份附卷可憑，其於強制戒治執行完畢釋放後5 年內，再犯毒
    品危害防制條例第10條之罪，犯行明確，應依法論科。
二、按海洛因、甲基安非他命分屬毒品危害防制條例第2 條第2
    項第1 款、第2 款規定之第一級、第二級毒品，核被告先後
    施用海洛因2 次、甲基安非他命1 次之行為，係犯毒品危害
    防制條例第10條第1 項、第2 項之施用第一級毒品罪及施用
    第二級毒品罪。其為前揭犯行而持有第一級毒品海洛因及第
    二級毒品甲基安非他命，持有之低度行為，應為施用之高度
    行為所吸收，均不另論罪。而所犯3 罪間，因犯意各別，行
    為不同，應予分論併罰。另被告有如事實欄所示之前案紀錄
    ，於99年3 月16日執行完畢乙節，有臺灣高等法院被告前案
    紀錄表1 份存卷可參，其於有期徒刑執行完畢後5 年內，故
    意再犯本件有期徒刑以上之罪，均為累犯，所犯之罪皆應依
    刑法第47條第1 項之規定，加重其刑。爰審酌被告已曾因相
    同犯行經戒毒處遇，猶未能知所警惕，顯然漠視法令之禁制
    ，惟其犯罪行為主要係戕害自身，且事後坦承犯行，犯後態
    度尚無不良，暨其施用毒品之動機、目的、素行等一切情狀
    ，分別量處如主文所示之刑，並定其應執行刑。扣案之注射
    針筒1 支，為被告所有供（非專供）犯本案第2 次施用海洛
    因犯行所用之物，業經被告供陳明確，茲依刑法第38條第1
    項第2 款之規定，宣告沒收。
據上論斷，應依刑事訴訟法第273 條之1 第1 項、第284 條之1
、第299 條第1 項前段，毒品危害防制條例第10條第1 項、第2
項，刑法第11條前段、第47條第1 項前段、第51條第5 款、第38
條第1 項第2 款，判決如主文。
本案經檢察官潘國威到庭執行職務。
中    華    民    國   100    年    12    月    6     日
                  刑事第一庭    法  官  許嘉仁
以上正本證明與原本無異。
如不服本判決應於收受判決後10日內向本院提出上訴書狀，並
應敘述具體理由；其未敘述上訴理由者，應於上訴期間屆滿後
20日內向本院補提理由書（均須按他造當事人之人數附繕本）
「切勿逕送上級法院」。
中    華    民    國   100    年    12    月    6     日
                                書記官  劉淑蓉
附錄本案論罪科刑之法條：
毒品危害防制條例第10條第1項、第2項
毒品危害防制條例第10條
施用第一級毒品者，處 6 月以上 5 年以下有期徒刑。
施用第二級毒品者，處 3 年以下有期徒刑。